臺灣高等法院臺南分院刑事判決
109年度侵上訴字第1239號
上  訴  人  臺灣雲林地方檢察署檢察官
上  訴  人  
即  被  告  甲○○


選任辯護人  連鳳翔律師
            林金宗律師 
上列上訴人等因被告妨害性自主案件，不服臺灣雲林地方法院10
9年度侵訴字第15號中華民國109年9月9日第一審判決（起訴案號
：臺灣雲林地方檢察署109年度偵字第1419號），提起上訴，本
院判決如下：
    主  文
上訴駁回。
    犯 罪 事 實
一、甲○○為教會之傳道人員，00000-0000000（真實姓名、年籍
    詳如代號與真實姓名對照表，以下簡稱甲女）則為教會之信
    徒。甲○○因鼻子接受手術治療流血不止，甲女則出於教友間
    互相幫助之想法前往照顧甲○○，詎甲○○竟基於強制性交之犯
    意，於民國109年2月14日上午6時10分至7時21分間，在址設
    雲林縣○○鄉○○路00號之基督教○○○0樓，利用甲女近身照護之
    機會，未經甲女之同意，強行以其手指插入甲女之陰道、並
    接續以其陰莖插入甲女之口腔之方式對甲女強制性交1次得
    逞。
二、案經甲女訴由臺灣雲林地方檢察署檢察官偵查起訴。
    理  由
壹、程序方面
一、按因職務或業務知悉或持有性侵害被害人姓名、出生年月日
    、住居所及其他足資識別其身分之資料者，除法律另有規定
    外，應予保密。行政機關、司法機關及軍法機關所製作必須
    公示之文書，不得揭露被害人之姓名、出生年月日、住居所
    及其他足資識別被害人身分之資訊，性侵害犯罪防治法第12
    條第1項、第2項定有明文。依上揭規定，本案判決書於犯罪
    事實欄及理由欄內關於告訴人甲女（警詢代號：00000-0000
    000號）、甲女之母（警詢代號：00000-00000000號）、甲
    女之友人（警詢代號：00000-00000000，LINE暱稱「mei」
    之人）之姓名，分別以甲女及上揭警詢代號表示（真實姓名
    、年籍資料均詳卷內代號與真實姓名對照表），合先敘明。
二、證據能力之說明：
　㈠按被告以外之人於審判外之言詞或書面陳述，除法律有規定
    者外，不得作為證據，刑事訴訟法第159條第1項定有明文。
    查甲女提出之反駁書、受害者答覆書各1份（見偵1419卷第1
    37至150頁；偵1419密卷第175至201、203至211頁），其中
    關於甲女之陳述內容部分（不含該反駁書、受害者答覆書內
    所附之照片等文書資料）、甲女母親陳述書1份（見原審卷
    二第123至152頁），屬被告以外之人於審判外之言詞陳述，
    而被告甲○○及其辯護人對於甲女及其母親上開陳述之證據能
    力，於本院準備程序中表示不同意有證據能力，依上開刑事
    訴訟法第159條第1項規定，證人甲女於上開反駁書、受害者
    答覆書及甲女母親陳述書之陳述，均無證據能力。
  ㈡復按被告以外之人於審判外之陳述，雖不符刑事訴訟法第159
    條之1至之4之規定，而經當事人於審判程序同意作為證據，
    法院審酌該言詞陳述或書面陳述作成時之情況，認為適當者
    ，亦得為證據，同法第159條之5第1項定有明文。其立法意
    旨在於傳聞證據未經當事人之反對詰問予以核實，原則上係
    予排除，惟若當事人已放棄對原供述人之反對詰問權，於審
    判程序中表明同意該等傳聞證據可作為證據，基於證據資料
    愈豐富，愈有助於真實發見之理念，並尊重當事人對傳聞證
    據之處分權，且強化言詞辯論主義，使訴訟程序進行順暢，
    此時，法院自可承認該傳聞證據之證據能力。經查，本判決
    所引用之各該被告以外之人所為審判外之陳述、其他書面陳
    述（上開甲女反駁書、受害者答覆書及甲女母親陳述書除外
    ），雖屬傳聞證據，然據被告及辯護人於本院準備程序中及
    審理時均表示對上開證據之證據能力均不爭執，同意列入本
    案證據（見本院卷一第199至209頁之準備程序筆錄、本院卷
    二第281至282頁之審判筆錄），本院審酌上開證據資料製作
    時之情況，尚無違法不當及證明力明顯過低之瑕疵，認以之
    作為證據應屬適當，故揆諸上開規定，認均有證據能力。
  ㈢至其餘資以認定本案犯罪事實之非供述證據，查無實施刑事
    訴訟程序之公務員違法取得之情形，均認有證據能力。
貳、實體部分
一、訊據被告甲○○固坦承其為教會之傳道人員，甲女則為教會之
    信徒，被告有於109年2月14日上午6時10分至7時21分間，在
    址設雲林縣○○鄉○○路00號之基督教○○○0樓，利用甲女近身照
    顧的機會，未經甲女之明示同意，以其手指插入甲女之陰道
    、並接續以其陰莖插入甲女之口腔等方式，與甲女發生性交
    行為1次得逞之事實，惟矢口否認有何強制性交之犯行，辯
    稱：我與甲女是合意發生性行為，甲女雖然沒有明示同意，
    當時我開刀沒辦法講話，我也沒有問甲女，但我有用手指插
    入甲女的陰道很多次，沒有到很底部，次數不記得，約10幾
    次以上，甲女穿咖啡色的外套，外褲是咖啡色運動褲，裡面
    內褲好像是粉紅色的，甲女的褲子是我幫她脫的，甲女沒有
    明示同意我幫她脫，但我脫她外套、運動衣、內衣、胸罩時
    ，她都沒有反抗，我認為甲女有意思，所以接下來才脫她褲
    子，以手指插入其陰道，甲女雖沒有明示同意，但從這些動
    作代表有默示同意云云。辯護人則為被告辯護稱：⑴告訴人
    所指訴的事實是原審判決認定2月14日上午6時多到7時多發
    生的事情，告訴人從頭到尾陳述的就醫前就醫後，就醫前約
    2月14日凌晨3時多前，被告剛剛一再表示就醫前，2月14日
    凌晨3時多前，前1天2月13日，告訴人是11時多抵達，這段
    期間大概是約3個半小時的時間，這3個半鐘頭間，被告是一
    再陳述其實有發生所謂的指交，即第1次的性交行為，被告
    為什麼一直強調這點，主要是說確實有這件事情發生，如果
    告訴人於第1次發生指交時不同意，之後不可能繼續留下來
    ，甚至帶被告去就醫，之後又發生第2次行為，所以被告才
    一直強調第1次行為發生。而第1次行為到底有無發生，其實
    案發當時只有被告和告訴人二人在場，請特別斟酌告訴人的
    指訴當然是為了讓被告有罪，指訴的可性度當然要從是否可
    信，是否與事實相符判斷，被害人於原審提出所謂的自述書
    ，自述書裡面特別強烈指控被告污衊她有自殺2次的事實，
    可是鈞院準備程序中函詢，雙和醫院紀錄告訴人有1次自殺
    紀錄，臺大雲林醫院也有1次，這都是在本案發生前，表示
    被告所述沒有問題，是真實可信，因為告訴人沒有把這個部
    分明顯的表達出來，所以嘉義基督教醫院其實在原審請它鑑
    定時也有保留，保留關於告訴人案發前生活資料無法掌握，
    雖然鑑定結果出來說甲女有創傷後症候群，但說要需要資料
    才能知道創傷後症候群到底是如何發生的，再細看雙和醫院
    和台大雲林醫院的其他紀錄、告訴人自己所講的陳述，她在
    工作職場，她和家人、母親的相處，導致她壓力很大，所以
    後來用藥過當，請特別斟酌，在本件被告就醫前3個半小時
    ，就醫後，除了止血花一點時間，這段時間，被告所說的有
    抱住告訴人，後來發生這樣的情況，從時間點來看，並非不
    可能發生，在二人獨自相處中，從卷內資料只能整理出可能
    性或無法完全排除，當然這二人在當天2月14日、2月13日晚
    間真實發生的經過，只能從二人所述及其他資料來斟酌，無
    法達到合理確信。⑵甲女並未於一開始可以求救之時就馬上
    報警，反而一直拖延到後面始提出告訴，也令人費解。⑶本
    件是由曖昧關係轉換無法成控制的關係，辯護人也是天主教
    會的法律顧問，這種事情不只是天主教的神父偶爾會發生這
    樣的事情，事實上基督教的也很多，神職人員在傳教過程中
    ，可能給人權威感覺，基督教很多教友大部分是女性，生活
    上不如意或是對未來婚姻有什麼想法，然後他們就把平常曖
    昧關係變成所謂的不正常關係上，實際上這種所謂不正常關
    係這樣看起來其實也很正常，尤其是基督教，因為基督教的
    牧師是可以結婚的，有個誘因，天主教牧師不能結婚，假設
    這個牧師沒有結婚的話，有些教友就會對牧師有些憧憬存在
    ，所以有些教友會基於以前曖昧關係昇華變成雙方認可的關
    係，本案可能就是類似這種情況的存在，從被害人過了4天
    之後，去看醫師才被轉診出去，不是她主動提出告訴，轉診
    出去事情爆發，是事情爆發才提出告訴，因為在這過程當中
    ，被害人不只1次要求被告要怎麼對她負責，但被告無法提
    出具體承諾，後來過了4天後，被害人去看醫生，醫生說要
    轉診，被害人才開始指控被告，所以認為在當時2月14日事
    情發生時，2人應該是有相當默契，想把原來的曖昧關係往
    前進展，建立新關係，所以甲女對被告提出要求要他負責，
    故在事情發生時，應該是有相當默示合意，本件應為合意性
    交，請為無罪判決等語。惟查：
  ㈠上開被告所坦承之事實，核與證人即告訴人甲女於偵查中及
    原審審理時具結證述之內容相符（見偵1419卷第7至23、65
    至77頁；原審卷一第366至398、521至526頁），復有性侵害
    案件真實姓名對照表1份（見原審密卷第9至14頁）、性侵害
    犯罪事件通報表1份（見偵1419密卷第5至9頁）、雲林縣性
    侵害案件減少被害人重複陳述作業或一站式服務訊前訪視紀
    錄表1份（見偵1419密卷第11至15頁）、性侵害減少被害人
    重複陳述作業同意書1紙（見偵1419密卷第17頁）、天主教
    若瑟醫療財團法人若瑟醫院受理疑似性侵害事件驗傷診斷書
    1份（見偵1419密卷第27至33頁）、被告與被害人甲女於案
    發前之通訊軟體LINE對話內容截圖4張（見偵1419密卷第41
    至44頁）、被害人甲女於109年2月13日至14日間之手機通聯
    紀錄截圖2張（見偵1419密卷第45至46頁）、被害人甲女與
    甲女之母間之通訊軟體LINE對話內容截圖2張（見偵1419密
    卷第47、49頁）、被告之彰化基督教醫療財團法人彰化基督
    教醫院門診收據翻拍照片1張（見偵1419密卷第48頁）、被
    告與甲女之母間之通訊軟體LINE對話內容截圖2張（見偵141
    9密卷第50至51頁）、被告與被害人甲女於案發後之通訊軟
    體LINE對話內容截圖5張（見偵1419密卷第55至59頁）、被
    害人甲女與蕭傳玫師母間之簡訊內容截圖9張（見偵1419密
    卷第60至63、89至105頁）、被害人甲女與暱稱「mei」之人
    間之通訊軟體LINE對話內容截圖6張（見偵1419密卷第64至6
    9頁）、甲女之母之桌曆手寫內容翻拍照片4張（見偵1419密
    卷第70至73頁）、被害人甲女之國立臺灣大學醫學院附設醫
    院雲林分院診字第0000000000號診斷證明書翻拍照片1張（
    見偵1419密卷第75頁）、被害人甲女之國立臺灣大學醫學院
    附設醫院雲林分院診字第0000000000號診斷證明書翻拍照片
    1張（見偵1419密卷第76頁）、被害人甲女之婦安婦產專科
    病歷與轉診單各1份（見偵1419密卷第81至85頁）、國立臺
    灣大學醫學院附設醫院雲林分院虎尾院區監視器影像截圖5
    張（見偵1419密卷第119至123頁）、彰化基督教醫院監視器
    影像截圖8張（見偵1419密卷第125至131頁）、○○鄉農會監
    視器影像截圖4張（見偵1419密卷第133至139頁）、全聯福
    利中心○○門市與路口監視器影像截圖共6張（見偵1419密卷
    第141至145頁）、婦安婦產科診所監視器影像截圖8張（見
    偵1419密卷第147至153頁）、現場照片20張（見偵1419密卷
    第155至173頁）、扣案物照片2張（見偵1419卷第279頁；原
    審卷第113頁）、被害人甲女所提出貝歇氏症之相關醫療資
    訊頁面截圖2張（見偵1419密卷第191、193頁）、被害人甲
    女所提出其與男友、男友親屬相處照片5張（見偵1419密卷
    第195、197、199頁）、被害人甲女提出之其於案發後前往
    剪髮前拍攝照片2張及剪髮後拍攝照片1張（見偵1419密卷第
    207、209、211頁）、戴德森醫療財團法人嘉義基督教醫院1
    09年6月23日戴德森字第1090600162號函暨告訴人甲女之精
    神鑑定報告書1份（見原審卷第303至313頁）、證人甲女之
    告訴代理人109年7月1日庭呈之告訴人甲女與被告間109年1
    月6日、109年2月16日通訊軟體LINE對話截圖共3張、甲女之
    母之109年2月3日至9日間之桌曆手寫內容翻拍照片1張（見
    原審卷第407至413頁）、檢察官109年7月24日庭呈之告訴人
    甲女之佛教慈濟醫療財團法人大林慈濟醫院109年6月22日醫
    療診斷證明書1紙、國立臺灣大學醫學院附設醫院雲林分院1
    09年5月27日心理衡鑑報告1份、國立臺灣大學醫學院附設醫
    院雲林分院109年2月21日診斷證明書1紙（見原審卷第553至
    561頁），並有被告所有之IPhone6S手機1支（含門號000000
    0000號晶片卡1張）、臺大醫院雲林分院虎尾院區、婦安婦
    產科監視器影像光碟1片（偵1419卷卷末存放袋內）、受理
    疑似性侵害案件驗傷採證光碟1片（偵1419卷卷末存放袋內
    ）、雲林縣警察局刑事警察大隊鑑定資料光碟1片、SD記憶
    卡1張（原審卷第277頁存放袋內）足資佐證，核屬相符，是
    被告為教會之傳道人員，甲女則為教會之信徒，被告有於10
    9年2月14日上午6時10分至7時21分間，在址設雲林縣○○鄉○○
    路00號之基督教○○○0樓，利用甲女近身照顧的機會，「未經
    甲女之明示同意」，以其手指插入甲女之陰道、並以其陰莖
    插入甲女之口腔等方式，與甲女發生性交行為1次得逞等情
    之事實，首堪認定。
　㈡本件案發前一晚，甲女之所以會到址設雲林縣○○鄉○○路00號
    基督教○○○與被告見面，主要係因被告於案發前一日在臺北
    診所進行鼻子手術，手術後當晚9時20分、9時48分，被告分
    別傳送「現在都不能說話，很痛」、「有，失血過多，身體
    冷」之line訊息予甲女，此有上開line訊息截圖在卷可考（
    見原審卷一第291頁），甲女於收到被告所發送之上開line
    訊息後，告知其母親，證人即甲女之母於原審審理時到庭具
    結證稱：「（檢：你看到之後，有無設法請你女兒要幫忙嗎
    ？）我本身就是失血過多，昏倒在路上，人家送到醫院，所
    以我秉著我信教宗旨，愛人如己，我就跟我女兒說他失血過
    多、身體冷，跟媽媽上次一樣，我們先問問看他的家人到底
    知道不知道他為什麼會line這個給你，因為我們跟他非親非
    故，他line這個我就先跟我女兒講說先告訴他家人這樣。（
    檢：你當時因為擔心甲○○情況，請你女兒設法聯絡？）失血
    過多又冷的話，會失去知覺，沒有人救的話會走的，所以我
    叫我女兒打電話去問問看，我女兒打過去對方沒有回答，沒
    有回答的時候，我女兒說怎麼辦，我說我好像有他台北的電
    話，他既然去台北開刀，那一定在台北，打電話告訴他家人
    說他失血過多，我女兒說我沒有電話，我說我有我來找找看
    ，我就找電話讓我女兒打去台北，打去台北好像說要轉，不
    是他媽媽，要轉給他媽媽問問看，是在台北還是在什麼地方
    ，後來對方打電話打來給我女兒，說他已經回到○○鄉，叫說
    妹妹讓我拜託一下，去看看他，順便買鮮奶給他，讓他吃藥
    ，大致是這樣。（檢：你女兒當天去會去○○教會就是因為這
    件事情？）是我叫她去的，既然他在○○鄉教會，他會寫這樣
    ，就表示他有在求救的念頭，失血過多、身體冷，我說讓媽
    媽陪妳去，她說我脊椎滑脫，說我不方便，她開車去就好，
    看不行的話載到虎尾若瑟、台大，這邊才有大的醫院，我女
    兒就開車去了。」等語（見原審卷一第530至531頁）。參之
    證人即被告之母乙○亦於原審審理時到庭具結證述：「（辯
    ：109年2月13日晚上有沒有人問你兒子人在哪邊，他的手術
    情況怎麼樣？）有一位甲女打電話問我，她說李傳道在哪裡
    ，我說我不知道，甲女跟我說她是葉媽媽的乾女兒，她怎麼
    知道我家的電話我也不知道，就問我說李傳道在哪裡，我跟
    她講說我不知道，我跟她講說好，妳等一下，我幫妳問看看
    ，我就line給我兒子說你在哪裡，他說在睡覺，很痛苦，我
    說你既然開刀完跑回去教會那邊，不對吧，很痛呢，他說不
    會還好，我現在講話不方便，我說好那你休息，然後，我再
    打電話給甲女，我說小姐你貴姓，她說她姓什麼，我說好，
    我兒子現在在教會裡面休息，麻煩妳一下，妳去幫我看一下
    好不好，她說好，他就在教會那邊，然後又打電話給我。（
    辯：剛剛你說甲女打電話給妳，後續的階段你所知道的內容
    請繼續陳述？）那天我又打電話給甲女，我說我兒子麻煩妳
    趕快帶他去看醫生，她說好，他都已經很嚴重，歪七扭八，
    去看醫生跑幾間我是不知道，時間上我也沒有看，結果她又
    打電話給我了，她跟我報告的情形是在崙背、虎尾，什麼醫
    院她沒有講，再跑到彰化基督教醫院去看，回來之後他就在
    休息，血還在流，我說甲女謝謝你，今天我兒子要不是有你
    ，我兒子可能掛掉了，改天我有機會到○○那邊找妳，我要當
    面跟妳謝謝，她說好，這樣就掛斷了。」等語（見原審卷一
    第453至454頁）。而證人即甲女之母亦於案發當日上午8時4
    5分傳送line訊息「女兒，你好棒，朋友有困難，再怎麼妳
    都會想辦法幫助，主一定會保佑妳，賜福妳，妳會愈來愈好
    ，傳道血止了嗎？要喝牛奶吃些粥，增加體力。妳自己也要
    保重多休息，我很好別擔心。」（見偵密卷第49頁）予甲女
    ，足證本件係被告先主動傳送line訊息予甲女告知其術後目
    前不能說話，很痛、失血過多、身體冷等情，而甲女之母前
    曾因失血過多，昏倒在路上，經人送醫急救，所以秉著本身
    信教愛人如己之胸懷，請甲女先聯絡被告之家人，然後要甲
    女親自到○○教會照顧被告，以防止被告發生意外，加上被告
    之母親得悉上情後，亦拜託甲女親自到教會照顧被告，甲女
    方隻身前往本件教會照顧並協助被告送醫急診，足認本件甲
    女於案發前一晚至○○○○○與被告見面，並非基於男女私情，
    而係出自於教徒對傳道人之敬重及關懷，以及人與人之間互
    相協助的美德，是被告及辯護人主張甲女係本著其與被告間
    曖昧的情愫，才前往教會照顧被告等詞，自不足採。
　㈢證人即告訴人甲女於偵查及原審審理時具結指訴被告於犯罪
    事實欄所示之時、地，以犯罪事實欄所記載之方式，違反甲
    女之意願，而為強制性交之行為等情，應可採信。茲敘明理
    由如下：
  ⒈本件案發之經過情形，證人甲女於檢察官訊問時具結證稱：
    「我看他穩定下來，想說應該是OK了，我坐在沙發，中間有
    一個書櫥，他拿著紗布要換，他還不太能講話，有走下床，
    有比一下，表示要換紗布，請我幫他換繃帶，他自己拿著紗
    布，我面對著他，要幫他貼繃帶，我是用二隻手幫他貼繃帶
    ，他動作很快，二手就突然抱住我，我來不及反應，他的手
    就直接伸進我的下體，我很痛。他力道比較強，我有推，但
    他力道較強，就把我整個人壓到他的床上去，一直用手指伸
    入我的下體，而且力道很大，讓我很痛，他身體是壓住我的
    ，我有說我很痛，可是我覺得他好像變了一個人，好像禽獸
    。而且他一直用手，我說我很痛，但我被他壓著，我掙扎不
    了。〈甲女之母安慰甲女，甲女請媽媽先離開，以免媽媽太
    難過，媽媽表示願意陪甲女，甲女請媽媽先把助聽器拿掉〉
    。我聞到他整臉的醫藥味，還有他的口水味，都很臭，他口
    水還一直流到我臉上。他壓住我，手又沒有停止，很瘋狂的
    一直用手指戳我的下體，戳得很深很痛，我覺得他完全變了
    一個人，我也整個腦筋空白，被嚇掉，我一直聞到他很臭的
    味道，很害怕。他嘴巴已經那樣，還用舌頭舔我的耳朵，還
    強吻我，要我嘴巴張開，用舌頭伸進我的嘴巴。（過程中甲
    ○○或是你有脫去衣物嗎？）他本來是病人，我就覺得他怎麼
    好像動作變很快，很俐落，他壓住我的大腿，他自己開始脫
    褲子，開始用他自己的手先摸他自己的生殖器，我當時是穿
    紅色的運動服，我有把衣服交給醫院。我不太敢看他，但我
    知道他的動作就是在他在手淫，後來他有要脫我褲子，我有
    掙扎，但是他坐著壓住我，他又持續用手伸進來插入我的下
    體，我跟他說我流血很痛，後來他抓著我的頭，抓著我的手
    去摸他的生殖器，用手幫他手淫，因為他那時候還沒有辦法
    勃起。我有聞到很臭的味道，感覺他就很急，快要發怒的樣
    子，那是我從來沒看過的樣子，而且感覺愈來愈兇。後來他
    就抓我的頭髮，抓我的頭，叫我用嘴巴去含住他的生殖器。
    〈甲女陳述上開二段過程中保持低頭，語氣略帶結巴〉（甲○○
    有怎麼強迫你用嘴巴含他的生殖器？）他把我的頭壓下去，
    他坐在床上，把我拉起來，把我的頭壓到他生殖器的地方，
    他有逼我把嘴巴打開，直接命令我用嘴巴。我一方面覺得很
    害怕、很臭，樓下的安親班好像有人來了，我那時候如果狂
    叫，全部的人都上來，我不知道怎麼辦。而且還有一個原因
    ，我是認識他中期之後才知道原來他是一個更生人，他有20
    年都在監獄服刑，因為他有找我去監獄上課講見證才知道他
    是20年的受刑人，後來他信主以後去唸神學院，才變成傳道
    人。我不是對他偏見，但我想他是犯過法的人，我不知道如
    果那時候大叫，下面的人都上來，事情會更複雜。」等語（
    見偵卷第16至17頁）。
　⒉證人甲女於原審審理時亦具結證述：「（之後甲○○有無在○○
    鄉教會三樓請你幫他貼繃帶嗎？）有，他拿他的藥包比給我
    看，用手比著裡面有繃帶，用比的請我幫他換鼻子上的繃帶
    ，繃帶就是一小塊，可是他血流的速度很快，沒幾分鐘，就
    全紅，已經換好幾個了，而且他鼻子兩翼有滲血出來，就是
    鼻子跟臉頰的兩翼一直滲血出來。（貼繃帶的時候後續發生
    什麼事情？）我需要休息一下。〈應證人需求，暫休庭。〉（
    剛剛要求休息是因為等一下要回憶的事情，讓你感覺不堪或
    是很噁心嗎？）我人很不舒服，頭昏，很想吐。（甲○○當時
    有用手指侵入你的下體以及有叫你用嘴巴含住他的生殖器嗎
    ？）有。（當時發生的情況是怎麼發生的，是否可以回憶？
    ）他拿藥膏請我幫他貼繃帶，然後他拿膠帶給我，我要貼膠
    帶，他把紗布、兩隻手放在椅子上，按固定住以後，繃帶給
    我，要我幫他貼繃帶，我貼繃帶的時候是兩隻手幫他貼的，
    就在這時候，他的動作相當熟練而且很快，他的手就直接插
    入我的下體，而且用力到很底部，我都痛到站不住了。（接
    著有要求你含住他的生殖器，那是什麼樣的情況，能不能回
    憶一下？）他先抓我的手，抓他的生殖器，就是他自己再用
    他的手，到我的面前，應該算是手淫吧，他發覺他自己手淫
    或抓我的手抓他的生殖器官都沒有反應，所以他就強迫我用
    嘴巴，被強迫摸到他的生殖器官，跟嘴巴，我們是成年人，
    就是這樣說，他強迫口交，過程我發現…〈證人趴在桌上，很
    不舒服的樣子，社工表示證人有吐的反應，社工表示證人講
    到這個過程有要吐的反應〉。〈諭知甲女之母從旁協助〉（甲○
    ○對你做上面所述性侵害的事情，是沒有徵得你同意？）沒
    有。（甲○○做完之後，有無要求你不要離開三樓？）當時一
    樓已經有安親班的老師來，被告警告威脅我不要下去，等安
    親班兩個小時結束後我再下去，因為○○○的入出口通道只有
    一個，他說如果我下去的話，我會很難堪。（你當時有無想
    過要離開現場逃跑、求救？）我想的更激烈，我想直接咬斷
    他的生殖器沖到馬桶裡頭去，這是最百分之百之自我防衛，
    因為唯一的通道，在安親班的教會，我衣衫襤褸，頭髮、頭
    皮、身體、腳都受傷，而且我有貝歇氏症黏膜疾病，加上子
    宮肌瘤，我之前說過我痛起來會痙攣，痙攣的時候我沒有辦
    法站直，倒在地上是要叫救護車，止痛藥都不能用，只能打
    嗎啡，所以我沒有辦法逃離現場，但是我的確念頭想過狠狠
    一口咬掉沖到馬桶，對不起，我罵一句人渣，我搞不懂，我
    對他沒有任何的意思，他為何從頭到尾要講合意，像早期日
    本的一種跟蹤狂，認知上認為女生在喜歡他，跟蹤她或偷拍
    她，然後他自認為跟她很熟，然後，他認為人家在喜歡他，
    他讓我認為他就是典型的跟蹤狂，甚至會有隨機殺人的行為
    會出現，以他當時對我的殘暴行動，我還有一個老母親要照
    顧，我的念頭想如果我當下咬死他了，我被關進監牢我的媽
    媽誰照顧，我肯定跟你講，不要單獨讓我遇到，我一定會咬
    斷然後沖到馬桶裡頭去，我再講一次，人渣，我沒有喜歡過
    你，對你毫無情愫，你跟我的背景，天壤之別。」等語（見
    原審卷一第376至379頁）。
　⒊觀諸上揭證人甲女於偵查中及原審時之證述內容，就被告對
    其為本件強制性交之經過情形，前後陳述均大致相符，足認
    甲女於偵查、原審審理時之證述內容應係其出於親身經歷，
    而藉由回憶其親身經歷之印象、聲音、感受，以口述方式予
    以重現，始能就強制性交情節前後證述大致相符，而非憑空
    杜撰，參以甲女係於108年12月間始與被告認識，於本件案
    發時僅與被告認識2個月左右，兩人間僅係單純的教友與傳
    道人關係，並非男女朋友，彼此間亦無過節，此業據被告陳
    明在卷（見偵卷第124、224頁），甲女應無動機刻意編纂不
    實情節誣陷被告之理，堪信證人甲女上開偵查中、原審審理
    時證述之記憶可靠性、真誠性、憑信性俱無疑義，其證稱被
    告上開對其強制性交等各情，應可採信。
  ㈣經檢核甲女案發後之反應及症狀，益徵甲女上揭證詞為真實
    ，敘明如下：
  ⒈被害人性侵害創傷之理論依據：
  ⑴被害人遭受性侵害後所受創傷有三方面：生理創傷、心理創
    傷、行為創傷。
  ⑵上開心理創傷方面，有六種主要向度，強烈程度依序為：①懼
    怕與焦慮。②創傷後壓力症候群。③憂鬱。④自尊。⑤社會適應
    。⑥性功能障礙。並可區分為性侵害一般創傷（性侵害創傷
    症）、性侵害創傷後壓力症候群（現改稱為創傷後壓力疾患
    ）兩種類型。
  ⑶就有關性侵害一般創傷部分，依內政部委託王燦槐教授製作
    的創傷量表，一般創傷的六個因素臚列如下：
  ①害怕安全：會有一陣子的恐怖感與驚慌感、對別人對自己性
    侵害事件的反應感到悲傷、獨處、黑暗時感到緊張等。
  ②憂鬱：會有一陣脾氣爆走或失控、覺得孤單、交往困難、輕
    生念頭。
  ③擔心健康：擔心身體因此有瑕疵、擔心感染疾病、擔心處女
    膜破損。
  ④害怕司法：害怕在法庭作證、想到要和警察說話會緊張。
  ⑤罪惡感（自責、羞愧）：在乎別人對自己性侵害事件的反應
    、感到容易被激怒或生氣、感到罪惡感。
  ⑥不信任感：覺得自己不應該先讓自己進入被性侵害的情境、
    覺得人們一旦有機會就會占自己便宜。
  ⑷在臨床上，依高雄凱旋醫院精神科周煌智醫師所歸納整理之
    資料，性侵害後被害人的反應如下列所示：
  ①情緒：罪惡感、羞恥、焦慮、憤怒、害怕、失望、無助、麻
    木、困惑、傷心、敵意、驚慌、不安、過分敏感。
  ②人際關係：退縮、緊張、恐懼、喪失對人的信任感。
  ③生理：陰道受傷、懷孕、性病、身體不舒服（頭痛、胃病、
    尿床、憂鬱症）、飲食和睡眠習慣改變。
  ④行為：無法集中注意，功課一落千丈、偏差、違規、犯罪行
    為、逃家、對大人有恐懼感。
  ⑤對自己的看法：自卑、低自尊心、自責、自我虐待（如自殺
    ）、自我懷疑、自暴自棄、有扭曲的身體形象感。
  ⑥性心理與性生理異常：變態性知識，自慰過多，性虐待兄弟
    姐妹、朋友或比自己更小的孩子，性雜交。
  ⒉被告係於108年12月間與甲女認識，於本件案發時與甲女認識
    2個月左右，兩人間係傳道人與教友之關係，並非男女朋友
    等情，業據證人甲女證述明確，且為被告所供承無訛，顯見
    本件案發時被告與甲女認識，足認本案屬認識者性侵害類型
    ，其與一般陌生人性侵害類型最大的不同，在於前者被害人
    於受侵害的當下，雖亦感到錯愕，進而抵抗，但多會顧及加
    害人身分、顏面及其他利害關係，且因內心感到自責，怕他
    人責備，或傷害其他家人，情緒混亂的當下，不敢亦不會大
    聲呼救張揚，日後亦不一定會求援或聲張，此為審判實務中
    所常見，學者研究亦持相同見解（Curt R .Bartol，Anne M
     .Bartol合著「犯罪心理學」，李執中編譯，2010，413 、
    414頁），辯護人主張甲女於案發時未即時呼救，或第一時
    間尋求家人協助之反應，實有違經驗法則與論理法則，可以
    證明本案性交過程是雙方合意為之云云，自屬無據，而不足
    採。
  ⒊甲女於偵查及原審審理時一再表示：「案發時樓下的安親班
    好像有人來了，我那時候如果狂叫，全部的人都上來，我不
    知道怎麼辦。而且還有一個原因，我是認識他中期之後才知
    道原來他是一個更生人，他有20年都在監獄服刑，因為他有
    找我去監獄上課講見證才知道他是20年的受刑人，後來他信
    主以後去唸神學院，才變成傳道人。我不是對他偏見，但我
    想他是犯過法的人，我不知道如果那時候大叫，下面的人都
    上來，事情會更複雜。三樓是他住的地方，大家進來會敲一
    下門，如果那時我衝下去，我那副德性大家一定會看到，或
    是我喊了大家衝上來，我心想他犯過法，如果我掙扎，他會
    不會打我或殺了我，我很害怕。」（見偵卷第17頁）、「（
    檢：當時是不敢跟你媽媽說真相嗎？）她已經八十幾歲了，
    我如果line直接跟她說，以我媽媽的個性，她會直接衝到○○
    ○去殺人，我在想如何可以以一個不讓對方激怒他隨機殺人
    的動機出現，怎麼樣來逃離現場，我現在把我媽媽扯進來，
    她年紀這麼大，且以我媽媽的個性，她計程車叫了就會去殺
    人了，我們家的家教，從小就有報平安的習慣，我先跟我媽
    媽報平安，打算回到家，告訴我媽媽討論如何面對這件事情
    ，這事我們家報平安的習慣而已，至少我人還沒有死掉，不
    想在line寫的沒頭沒尾遭受性侵，那衝擊很大，這樣說明是
    否清楚。」等語（見原審卷一第380頁）。參之證人即甲女
    之母亦於原審審理時具結證稱：「（檢：你女兒一開始只跟
    你說猥褻，是因為她擔心你的情況？）對，她知道我的個性
    比較烈，如果發生什麼，她會覺得很內疚，所以她不敢跟我
    講。」等語（見原審卷一第532頁）。顯見甲女於案發時及
    案發後出現自責、擔憂之情緒，害怕其母親知情後，會無法
    承受，甚至失去理智出手殺被告，而心中感到不安，不敢貿
    然對被告提出性侵害之告訴。甲女上開不敢張揚、貿然對被
    告提出性侵害告訴之反應，正是上述認識者性侵害類型被害
    人之典型反應，核與事理無違。是辯護人質疑甲女並未於一
    開始可以求救之時就馬上報警，反而一直拖延到後面始提出
    告訴乙節，自屬無據。
  ⒋又本案東窗事發之原因，證人即紀培榮牧師之配偶蕭傳玫（
    即紀師母）於偵查及原審審理時具結證述：案發後，我跟甲
    女單獨談話，她表現得非常弱，她講話很慢，我們對話大約
    一個鐘頭，但沒有講很長。她說從醫院回來之後，她本來想
    離開，但因為不放心，就跟著他上樓。跟他上去之後，又看
    到他出血，就給他吃了止血藥，又幫他換紗布。但換紗布時
    ，甲○○就把她抱住，把手伸入她的下體。她有提過甲○○傳道
    無法勃起，一直都用手。甚至也有提到甲○○傳道過去更生人
    的背景，怕他會有什麼暴力，所以係屈服。第二天她沒有立
    刻走，因為聽到一樓有人進來，怕一大清早有一個女生走下
    來怕引起誤會，就一直待在樓上，一直到中午才離開。講到
    最後，她有提到她很痛，還在流血，因我有護理人員的背景
    ，知道她一定要去看醫生。我問她為什麼不去看醫生，她的
    意思是怕很難堪，怕人家知道。她說師母，你看著我的眼睛
    ，我是不是一個淫婦，我聽了很心痛，抓著她的手說你當然
    不是淫婦，她就說那我不能自殺對不對。我叫她一定要去看
    醫生，她說不行，那樣子就曝光了。我跟她說可以技巧性的
    說，最後講動她，她才願意去看醫生。因為她有罕見疾病，
    我講了一些醫院她說都不行，後來她講了一個虎尾的婦安，
    去婦安之前，我們要先去慈濟醫院拿藥，一路上我們的相處
    是非常平和。其實那天下午，她們母女對我們還是非常警戒
    ，在談話過程中才慢慢放下警戒，對我們說了這些話等語（
    見偵卷第240頁、原審卷一第467至469頁）。證人蕭傳玫與
    被告並無任何接觸，與證人甲女案發前亦不認識，僅係因身
    為紀培榮牧師之配偶，與紀培榮牧師一同南下處理被告違反
    教會戒律乙事，而就其接觸訪談甲女之事實為描述，應無虛
    妄之情，其上揭證詞自堪憑採。足見證人甲女案發後本無意
    聲張，係因下體疼痛出血，在證人蕭傳玫極力勸說下，始答
    應到診所就診，經診所醫生發現甲女疑遭性侵害，開立轉診
    單，並循婦幼保護系統通報，全案方曝光進入司法程序。且
    依證人蕭傳玫訪談甲女時親身接觸之甲女反應，甲女在陳述
    過程中亦有低落、沮喪、懷疑自己為淫婦之情緒反應，參以
    甲女之年齡、思慮及生活經驗而論，應無法在素眛平生之紀
    師母前，虛偽表現出前述情緒不佳狀況等情，亦堪以佐證證
    人甲女於偵查中及原審審理時證稱被告有對其為本案強制性
    交行為，應屬可信，其始有上開真摯之情緒反應。
　⒌性侵害案件具有隱密性，蒐證不易，為保障被害人權益，性
    侵害犯罪防治法於第6條規定直轄市、縣（市）主管機關應
    設性侵害防治中心，配置社工、警察、醫療及其他相關專業
    人員，以即時處理協助被害人就醫診療、驗傷及取得證據，
    暨心理治療、輔導、緊急安置與提供法律服務等事項，並於
    第8條、第14條規定一定人員於執行職務時知有疑似性侵害
    犯罪情事者，負有向主管機關通報之義務，及責由專人處理
    性侵害事件，整合社政、醫療、警察等體系，以落實性侵害
    被害人完整之程序保障。另鑒於此類型案件其直接證據取得
    之困難性及被害人之特殊性，於第15條復明定一定關係之人
    得於偵查、審判中陪同在場及陳述意見。此之陪同人，除與
    被害人具有親屬關係者外，尚包括法律社會工作者之社工人
    員、輔導人員、醫師及心理師等專業人士在內。陪同在場具
    有穩定及緩和被害人不安與緊張之情緒，避免受到二度傷害
    ，而法律社會工作者機制之介入，併著重在藉由心理諮商或
    精神醫學等專業以佐證被害人證詞之有效性或憑信性，兼負
    有協助偵、審機關發見真實之義務與功能，與外國法制之專
    家證人同其作用。因此，社工或輔導人員就其所介入輔導個
    案經過之直接觀察及以個人實際經驗為基礎所為之書面或言
    詞陳述，即屬於見聞經過之證人性質，而醫療或心理衛生人
    員針對被害人於治療過程中所產生之與待證事實相關之反應
    或身心狀況（如有無罹患創傷後壓力症候群或相關精神、心
    理疾病）所提出之意見，或以其經驗及訓練就通案之背景資
    訊陳述專業意見，以供法院參佐，則為鑑定證人或鑑定人身
    分。凡此，均屬與被害人陳述不具同一性之獨立法定證據方
    法，而得供為判斷被害人陳述憑信性之補強證據（最高法院
    103年度台上字第1596號判決意旨參照）。查國立臺灣大學
    醫學院附設醫院雲林分院（以下簡稱臺大醫院雲林分院）之
    心理衡鑑報告結論為：「1.根據個案自陳，個案在二月遭受
    性暴力，目前睡眠狀況不佳，感到焦慮、憤怒，常受噩夢影
    響，也因此避開創傷事件事發地點及交友圈，對自己有負面
    的信念，社交退縮，容易受到驚嚇、注意力無法集中且睡不
    安穩，個案所描述的狀況，符合DSM-5創傷後壓力症之診斷
    標準，罹患該疾患的可能性高。2.根據衡鑑結果，個案目前
    具重度焦慮及重度憂鬱的情緒困擾，較為神經質、難以安穩
    、身體化症狀多、情緒低落、自我價值感低落；個案目前表
    現較缺乏安全感，對於環境及他人較為多疑，對世界的信任
    感下降，無法排除此情形與個案所遭受的創傷事件有關。3.
    根據衡鑑結果，個案曾有自殺嘗試，目前仍有自殺意念，建
    議持續追蹤個案的自殺意念。」等情，有臺大醫院雲林分院
    109年5月27日心理衡鑑報告1份附卷可參（見原審卷一第559
    頁）。另該院於109年2月21日所開立之診斷證明書並載有：
    「診斷病名：急性壓力反應合併焦慮憂鬱狀況。醫師囑言：
    病人因上述疾病，於民國109年2月20日23時15分經若瑟醫院
    評估後轉診至本院急診，民國109年2月21日12時15分離部，
    宜准予請假在家休養，並於門診持續追蹤治療。目前呈現焦
    慮、驚恐、憂鬱、自殺想法，宜持續接受治療。」乙情，有
    臺大醫院雲林分院109年2月21日診斷證明書1紙在卷可佐（
    見原審卷一第561頁）。而甲女於原審審理時，經送請戴德
    森醫療財團法人嘉義基督教醫院鑑定之結果略以：「…臨床
    創傷壓力症候群量表（Clinician-Administered PTSD Scal
    e for DSM-5 ,CAPS-5）結果發現甲女創傷壓力症候群四個
    向度總分為14（最高為20分），且持續時間超過1個月，並
    造成其主觀痛苦與功能減損，符合美國精神醫學會《精神疾
    病診斷與統計手冊》第五版（DSM-5）之創傷壓力症候群診斷
    標準。故認為甲女目前臨床上之精神醫學診斷為創傷壓力症
    候群。…」等情，有戴德森醫療財團法人嘉義基督教醫院109
    年6月23日戴德森字第1090600162號函暨告訴人甲女之精神
    鑑定報告書1份附卷可稽（見原審卷一第303至313頁），堪
    認甲女確實因本案而出現創傷後壓力疾患之情形。倘被告與
    甲女間有默示之性交合意，甲女斷無可能出現上開創傷後壓
    力疾患之情緒反應，並且對被告有強烈的憤怒情緒反應，由
    此益證被告與甲女間並無明示或默示之性交合意存在，至為
    灼然。
  ⒍此外，甲女於偵查中及原審審理出庭作證時，不時出現趴在
    桌上無法回答、持續嘔吐、身體不舒服、頭昏等情形（見偵
    卷第17、73至75頁、原審卷一第377頁），足認縱使案發後
    過了4個多月，被害人甲女於出庭應訊時，仍有上述創傷反
    應。
  ⒎又證人甲女於偵查中具結陳稱：「發生事情的第一天就馬上
    去髮廊洗頭，覺得自己很骯髒。後來我會一直捶我自己，覺
    得幹嘛我是一個女生，也會一直洗手，一直漱口，一直捶打
    自己的下體，覺得幹嘛我要當一個女人，會討厭自己，也不
    想看到鏡子的自己。前二天我媽媽說要幫我補身體，我看到
    流理槽一條魚，裡面都是血，我就一直吐，我就跟我媽媽說
    從今天開始就煮素給我吃，我不想看到有血的食物，我只要
    一想到，就會頭很暈想吐。」等語（見偵卷第71頁），而甲
    女於案發後確實有立即前往理髮店剪短髮等情，除據甲女、
    甲女之母證述明確外，並有全聯福利中心○○門市與路口監視
    器影像截圖共6張（見偵1419密卷第141至145頁）、甲女提
    出之其於案發後剪髮前拍攝照片2張及剪髮後拍攝照片1張（
    見偵1419密卷第207、209、211頁）在卷可考，是甲女於案
    發後當日之中午12時8分至下午2時30分間，確實有前往理髮
    店剪短髮，堪可認定。而甲女突然剪短髮之舉動，經核與部
    分人士在遭遇挫折後，會前往理髮店將頭髮剪短之心境相同
    ，由此反足以說明甲女剪短髮之舉動，係在遭遇內心之壓力
    、挫折後所為之行為反應。
　⒏甲女於剪完頭髮後，隨即開車回家載其母親至林內濟公廟，
    並告訴母親不再信基督教了，回到家後，將聖經撕毀，全部
    碗盤摔破，業經甲女於原審審理時具結證述明確（見原審卷
    一第382至384頁），核與證人即甲女之母於原審審理時具結
    證稱之情節相符（見原審卷一第531至533、538頁），是甲
    女上揭激烈的創傷情緒反應，應可採認。足認本件被告對甲
    女所為，應非經甲女同意而為，蓋若係兩情相悅之男歡女愛
    行為，甲女事後當充滿喜悅及幸福感，當不致於背道而馳，
    憤怒地抛棄自己及母親多年堅定的信仰、撕毀經典及摔破家
    中平常使用之碗盤，益徵甲女本案之指訴為真實。　
　⒐綜上所述，甲女於本件案發後，出現羞愧自責、不安、擔憂
    、情緒低落、沮喪、丟臉、自覺很髒、恐懼、作惡夢、難過
    、悲傷、受傷、哭泣、憤怒、生氣、拋棄原先信仰、摔毀物
    品、自殺、事發經過之影像侵入、創傷後壓力疾患等情緒創
    傷反應，該等反應依上開被害人性侵害創傷之理論及說明，
    為認識者性侵害類型及性侵害一般創傷（性侵害創傷症）被
    害人反應的典型特徵，益徵甲女於偵查及原審審理時證述被
    告案發時對其所為如犯罪事實欄所示之強制性交等節，應非
    憑空杜撰之詞，而可信其為真實。
  ㈤其次，佐以佛教慈濟醫療財團法人大林慈濟醫院109年6月22
    日之醫療診斷證明書影本載有：「診斷：Behcet's病（按：
    即貝歇氏症）、月經量過多。醫囑：病患因上述原因，於10
    8年2月26日行子宮內膜刮除術，術後不宜有性生活。」等情
    ，有甲女之佛教慈濟醫療財團法人大林慈濟醫院109年6月22
    日醫療診斷證明書影本1紙存卷可考（見原審卷一第553頁）
    ，經核與甲女證述其罹患「貝歇氏症」乙情相符。因此，甲
    女確實有罹患「貝歇氏症」，且於108年2月26日進行子宮內
    膜刮除術後，不宜有性生活乙節，亦堪認定。參之「貝歇氏
    症」主要為黏膜方面之疾病，有黏膜處之口腔、陰道，乃屬
    絕對不可受到破壞、感染之病灶，以免引發後續危及視力之
    失明及喪命風險。尤其，告訴人曾於108年3月間因子宮肌腺
    瘤就醫、施行手術，依上開診斷證明書之記載，術後醫師囑
    言應避免性行為，衡情甲女對於從事性行為應會有所顧忌，
    且更會注意進入陰道、口腔之異物的衛生安全，豈有可能將
    自己暴露於喪失生命的風險中，貿然同意被告在未清洗手部
    及生殖器之情況下，以手指侵入其陰道，及讓生殖器進入其
    口腔，尤其是被告於本院審理時供稱案發時其有用手指插入
    甲女的陰道很多次，約10幾次以上等語（見本院卷二第317
    頁），參之甲女於案發後因下體持續疼痛出血就醫，此業經
    敘明如上，足認本件案發時，被告性慾高漲，其手指插入甲
    女陰道的次數不少，所用之力道不輕，在此情境之下，長期
    為重大傷病「貝歇氏症」所苦之甲女，更不可能甘冒生命之
    危險，輕率同意被告對其為如此粗魯之性交行為，是甲女指
    訴本件其並未與被告合意性交，並未違背常情，而可採信。
　㈥本件案發時，被告與甲女僅係傳道人與教友之關係，兩人間
    並非男女朋友，此業據被告於本院審理時供承在卷（見本院
    卷二第318至319頁），並經甲女陳明綦詳，且其等於案發時
    僅認識2個月左右，並非熟稔之朋友，已如前述，加上基督
    教禁止婚姻關係外之性行為的教義約制下，且被告亦有一交
    往3年之女友，而甲女罹患罕見重大傷病「貝歇氏症」，經
    醫囑避免性行為，其於案發時因照料術後之被告，並連夜開
    車載被告至虎尾、彰化急診，以致於整晚未睡，早已筋疲力
    竭，衡情豈會輕易同意被告對其為指交及口交之性行為，是
    被告辯稱其與甲女默示合意為本案之性行為，違情悖理，顯
    不足採。　
　㈦再關於被告於本件案發後，擅自拿取甲女之汽車鑰匙，將甲
    女停放在教會門口之汽車移至遠處停放乙情，被告於本院審
    理時供稱：「（你剛剛說你7時多有下去移車，你為何下去
    移車？）當下做這件事情我有羞恥感，我怕教會的人看到，
    所以我先去移車，後來我有陪甲女去牽她的車，甲女當時在
    睡覺，我開始忙教會的事，我拿甲女鑰匙，而非如判決所述
    甲女是清醒的，我是趁甲女睡覺時拿她的鑰匙移車。」等語
    （見本院卷二第318頁），足認被告於為本件性行為時，並
    非正常男女交往之兩情相悅行為，被告所為顯然動機不純，
    才會於事後因心虛而產生羞恥感，惟恐教會之人查覺，而擅
    自拿取甲女汽車鑰匙偷偷移走甲女之車子，益徵被告本件對
    甲女所為之性交行為，應未得甲女之同意，蓋本件若係被告
    與甲女合意為性交行為，兩人事後應會擔心遭教會之人查覺
    ，甲女亦會害怕被人發現其在教會3樓被告私人居住處所，
    衡情兩人均會希望移走車子以避免遭人查覺，甲女必會同意
    被告移走其停放在教會門口之車子，被告又何須瞞著甲女偷
    偷移走其車子？是被告辯稱其與甲女合意性交實難符常情，
    其於事後刻意且偷偷移走甲女車子之行為，反與證人甲女證
    稱之情詞相符，並堪以佐證證人甲女證述之內容應與事實相
    符。
　㈧辯護人雖主張甲女顯有憂鬱傾向，長期存有消極之思想，因
    承受不了心理的困擾，嘗試過多次自殺行為，是甲女109年2
    月間之自殺行為，難認係被告本件之行為所導致云云。然查
    ，甲女確曾於109年2月20日23時15分因自殺經虎尾若瑟醫院
    評估後轉診至臺大醫院雲林分院急診，經該醫院診斷病名為
    「急性壓力反應合併焦慮憂鬱狀態」，此有臺大醫院雲林分
    院診斷證明書1份附卷足憑（見原審卷一第561頁），而依卷
    附電子病歷中之心理衡鑑報告記載：「個案自述此次前來就
    醫，是因民國109年2月14日時，個案遭受到性暴力，之後狀
    況變差很多，記憶力退化，晚上睡不著，且會重覆想起受到
    暴力時的畫面，感到害怕，且有自殺意念，曾有兩次輕生的
    嘗試，都是案母叫救護車送個案就醫。個案表示，首次就醫
    身心科，是在2008年時因照顧案母而較為緊張，因此就醫求
    助，之後未繼續回診，十年前，個案被診斷有貝西氏症，最
    近三、四年每年平均急診五、六次，去年則因子宮肌瘤而有
    出血狀況，去年底開始較容易焦慮且會緊張、手抖，有腸躁
    困擾，今年2月遭受指姦後，個案膀胱有受傷、較為頻尿，
    目前因間質性膀胱炎而接受治療，需要包尿布。個案表示目
    前有恐慌、焦慮地感受及睡眠困擾，會避開出事的地點，晚
    上無法入眠（因事件在晚上發生），常做夢驚醒，看到有血
    或腥臭味的東西就想吐，並在事件之後認為自己身體不聖潔
    ，此事件是自己生命跨不過的關卡，不僅生活功能受影響，
    無法工作，連文譯也寫不出來，感覺自己像失智一般，自覺
    生活已經毀了，且較多疑，會害怕被窺視或埋伏，在家中時
    常注意門窗外是否有動靜，對於所遭受的事件感到憤怒。」
    等語（見原審卷一第555頁），足證甲女於案發後6日即109
    年2月20日之自殺，確係與本案所造成之創傷有關，才會出
    現急性壓力反應合併焦慮憂鬱狀態，辯護人此部分之主張，
    委無足採。
　㈨被告及辯護人另主張被告與甲女於本件案發前，兩人除經常
    一同前往教友家作客之外，更時常私下互動，每日早晚問候
    均屬「基本」，聊天互動相當頻繁，均有line對話紀錄可稽
    。某次告訴人要請被告吃飯，反而係被告帶告訴人前往北港
    請吃小吃；有次兩人還去虎尾農博生態園區，悠閒漫步好幾
    個小時。告訴人亦時常與被告一同健身運動，如在室内活動
    ，幾乎都在斗六運動中心。更甚者，如被告因事前往北部，
    告訴人甚至會主動聯絡被告，表示自己心情不好、睡不著，
    被告返回雲林後，則立刻帶告訴人出門吃小吃，有次直到12
    點左右，才送告訴人回家，可見關係之親暱，絕非虛妄等情
    ，並請求傳喚張鈞（葉媽媽）、劉鈺鶯（霍太太）到庭作證
    ，待證事實為上述被告與甲女兩人於教會活動中日漸熟稔之
    情形。惟被告與甲女間並非男女朋友之關係，業據被告於本
    院審理時供承在卷（見本院卷二第318至319頁），甲女亦堅
    稱其與被告非男女朋友，且對被告並無任何情愫存在，而於
    一般教會活動中，傳道人會關懷並訪視教友，教友在心理上
    會敬重並依賴傳道人，將傳道人視為信仰上的心靈導師，乃
    是正常而普遍之情形，符合宗教信仰之本質，故被告及辯護
    人所述上揭與甲女之互動情節，核屬正常人際互動的範疇，
    並未逾越男女之分際，亦與基督教之規範無違，自不能以被
    告所述上揭與甲女之互動情節，即認本件之性交行為係雙方
    合意為之，而作為有利於被告之事證，是被告及辯護人聲請
    傳喚張鈞（葉媽媽）、劉鈺鶯（霍太太）到庭作證，核無必
    要。  
　㈩至被告於原審審理時，聲請還原其手機上甲女刪除之訊息資
    料，經原審函請雲林縣警察局鑑定後，該警察局科偵隊函復
    ：「本案之數位證物已擷取相關資料匯出，並提供電子檔案
    供偵辦單位卓參。部分資料礙於送鑑設備型號之係，無法進
    行完整資料擷取，僅能擷取或還原部分内容，尚祈見諒。」
    等語，此有雲林縣警察局109年6月23日雲警刑科字第109190
    2216號函及所檢附之該局刑事警察大隊數位鑑識報告、擷取
    或還原資料各1份在卷可考（見原審卷一第269至302頁）。
    被告及辯護人於本院審理時，亦聲請本院將其手機再送請還
    原手機上甲女刪除之訊息資料，經本院函請臺南市政府警察
    局鑑定後，該警察局刑事警察大隊函復：「檢視送勘智慧型
    手機，處於無法充電開機狀態。本案送勘證物編號0000000
    手機，無法使用手機鑑識設備擷取分析。」等語，此亦有臺
    南市政府警察局109年11月26日南市警刑科偵字第109061264
    5號函及所檢附之數位證物勘察報告1份附卷足參（見本院卷
    二第39至46頁），併此敘明。
　至於被告雖辯稱其於109年2月14日凌晨3點多前，即甲女送其
    至臺大醫院雲林分院虎尾院區及彰化急診前，曾與甲女在上
    址教會3樓合意性交1次，然並未提出任何具體事證以佐其說
    ，且此部分之事實為甲女所堅決否認，亦不在檢察官起訴範
    圍內，自無從加以認定，或採為有利於被告之事證。
　綜上各節相互勾稽以觀，被告確有對甲女為上開強制性交之
    行為，被告辯稱本案係與甲女合意（默示同意）性交云云，
    顯係事後卸責之詞，不足採信。本件事證明確，被告犯行洵
    堪認定，應依法論科。
二、核被告所為，係犯刑法第221條第1項之強制性交罪。被告於
    密接之時間、相同之地點，基於同一強制性交犯意，以其手
    指插入甲女之陰道、並以其陰莖插入甲女之口腔，乃侵害同
    一法益，各行為間之獨立性薄弱，依一般社會觀念難以強行
    分割，刑法評價上應視為數個舉動之接續實施，合為包括之
    一行為予以評價，較為合理，為接續犯，僅論以一罪。
三、原審以被告所犯係強制性交罪，罪證明確，適用刑法第221
    條第1項之規定，並以行為人之責任為基礎，審酌被告與告
    訴人甲女為基督教之傳道與教友之關係，而甲女因被告手術
    流血過多，基於教友間互相幫助之立場而前往照顧被告，詎
    被告身為基督教之傳道人員，竟罔顧基督教義，反而對甲女
    性侵害，造成甲女身心受有巨大之痛苦，甲女並因而否定其
    基督信仰及後悔行善助人，影響甲女之人格發展及健全心理
    ，其行為應嚴予非難，又被告前有毒品、贓物、偽造有價證
    券之前案紀錄，素行非佳，犯後矢口否認犯行，且未獲得甲
    女之諒解，未見悔意，犯後態度難謂良好，誠屬不該。兼衡
    被告自述為宣道神學院之宗教神學系之教育程度，入監前在
    教會擔任傳道工作，月收入約新臺幣2萬9,000元，家中尚有
    母親、大嫂、姪子等一切情狀，量處有期徒刑5年4月，以資
    儆懲。
四、本院經核原判決就被告所犯上開犯行，認事用法，並無不合
    ，量刑亦屬妥適，被告上訴猶執陳詞否認犯行；檢察官上訴
    則認被告造成告訴人在本案所受之身心傷害萬分巨大，且被
    告迄今尚未獲得告訴人之原諒，故原審量刑容屬過輕；而皆
    指摘原判決不當，依上所述，均無理由，應予駁回。
據上論斷，應依刑事訴訟法第368條，判決如主文。
本案經檢察官李文潔提起公訴，檢察官魏偕峯提起上訴，檢察官
林李嘉到庭執行職務。
中　　華　　民　　國　　110 　年　　2 　　月　　25　　日
　　　　　　　　　刑事第二庭    審判長法　官  陳顯榮 
                                      法　官  黃裕堯
                                      法　官  陳弘能
以上正本證明與原本無異。
如不服本判決應於收受送達後20日內向本院提出上訴書狀，其未
敘述上訴理由者，並得於提起上訴後20日內向本院補提理由書（
均須按他造當事人之人數附繕本）「切勿逕送上級法院」。
                                      書記官  許雅華
中　　華　　民　　國　　110 　年　　2 　　月　　25　　日
附錄本案論罪科刑法條全文：
刑法第221條第1項
對於男女以強暴、脅迫、恐嚇、催眠術或其他違反其意願之方法
而為性交者，處3年以上10年以下有期徒刑。